# 减资补亏的会计处理

提问人：快枪 时间：2013-12-12 17:10:17
某企业有 4 个股东，注册资本 2000 万元，所有股东持股比例相同。到今年累计亏损 600 万元。现拟以注册资本弥补亏损，减资后每个股东持股比例不变。 对于减资补亏，会计上似乎未看到处理的规定。是否可以象以盈余公积等弥补亏损一样，直接借：实收资本600 贷 未分配利润 600 但近期看到一种观点，减资补亏和以盈余公积补亏不一样，后者是公司这同一主体内部留存权益的转换，前者则涉及到股东和公司两个不同主体。股东减资补亏，应当看作首先是股东对公司的捐赠。那就先计入资本公积。然而根据《公司法》，资本公积是不能弥补亏损的。那是不是减资补亏这条路走不通？

回答人：chenyiwei
理论上说“减资补亏”是很难走通的，因为“减资补亏”相当于以零对价回购本公司股份，根据《〈企业会计准则第 37 号——金融工具列报〉应用指南》规定：“股份有限公司按法定程序报经批准采用收购本公司股票方式减资的，按注销股票面值总额减少股本，购回股票支付的价款（含交易费用）超过面值总额的部分，应依次冲减资本公积（股本溢价）、盈余公积和未分配利润；购回股票支付的价款低于面值总额的，低于面值总额的部分增加资本公积（股本溢价）”，也就是这种情况下所减少的实收资本只能计入资本公积，不能直接计入未分配利润。 但是，前几年股权分置改革中确实出现过“减资补亏”的案例。 投行业务探讨版面对此问题曾经开过帖子讨论，你可以搜索一下看看。